【裁判字號】    89,易,1030
【裁判日期】    891110
【裁判案由】    竊盜
【裁判全文】
臺灣屏東地方法院刑事判決                        八十九年度易字第一三號
    公  訴  人  臺灣屏東地方法院檢察署檢察官
    被      告  丁○○
右列被告因竊盜案件，經檢察官提起公訴（八十九年度偵字第三三四八號），本院判
決如左‥
    主  文
丁○○竊盜未遂，處有期徒刑參月，緩刑貳年 。
    事  實
一、丁○○於民國八十九年六月三日中午十二時五十分許，在屏東縣屏東市○○○街
    郵局前停車場，見二不詳姓名年籍男子騎乘，戊○○所有，車牌號碼000--
    0000號，於八十九年五月二日下午五時許，在屏東市○○里○○街失竊而懸
    掛乙○○所有，於八十九年二月二日下午七時許，在屏東市○○路○段五十一號
    失竊之ＰＴＮ--二七八號車牌之重型機車至該處停放並離開後，竟意圖為自己不
    法之所有，持其所有之鑰匙一把插入上開機車鑰匙孔欲以啟動電門之方式著手行
    竊，迨其另持該鑰匙開啟置物箱，取出置物箱內之安全帽，而未發動該機車而移
    入自己實力支配下前，為埋伏之警員當場查獲。
二、案經屏東縣警察局屏東分局報告臺灣屏東地方法院檢察官偵查起訴。
    理  由
一、訊據被告丁○○固坦認有於右揭時地坐在上開機車座位，且另將該機車座位下之
    置物箱打開之事實不諱，然矢口否認有何竊盜之犯行，辯稱：該機車不知何人騎
    來，而因安全帽放在座墊上，伊要上去坐，才打開座墊下之置物箱將安全帽放入
    置物箱內。又係將鑰匙放在該機車車頭面板上，並未將鑰匙插在機車電門，伊並
    無竊車云云。經查，上開機車則係戊○○所有，而於八十九年五月二日下午五時
    許在屏東市○○里○○街失竊之重型機車。另該機車所懸掛之ＰＴＮ--二七八號
    車牌，則屬乙○○所有，而於八十九年二月二日下午七時許在屏東市○○路○段
    五十一號失竊車牌之事實，有車輛竊盜、車牌失竊資料個別查詢報表二紙及贓物
    領結書一紙在卷可憑。次查，該機車係於同日上午十一時許，由二不詳姓名年籍
    人騎放在屏東市○○○街郵局停車場之事實，亦據被告於警訊時陳稱明確，其嗣
    於本院審理時空言辯稱，不知係何人騎來云云，洵無足採。再查，因巡邏時知悉
    上開機車係贓車，遂埋伏在旁，親見被告拿鑰匙插入機車電門，再持鑰匙打開機
    車座墊下置物箱內拿出安全帽一節，並據證人即當場查獲之警員丙○○於本院調
    查時證述在卷（參本院八十九年八月十六日訊問筆錄），核與證人甲○○結證稱
    ：「我看到他拿鑰匙插進機車電門，又拿出來打開機車置物箱拿出東西來。」、
    「他有拿鑰匙插入機車電門，沒有發動，又抽出鑰匙打開座墊拿出安全帽又將安
    全帽放回置物箱內。」等語大致相符（參本院八十九年八月二十五日訊問筆錄）
    ，堪認被告確持鑰匙插入該機車電門，且以該鑰匙開啟座墊下置物箱拿取安全帽
    之事實。是被告另為上揭辯解，亦屬推卸之詞，不足採信。故被告既已明知該機
    車係由二某不詳姓名年籍人持有，竟持其所有之鑰匙，插入該機車電門，並進而
    開啟機車置物箱之行為，洵認其主觀上係基於竊盜之犯意，客觀上並已著手於竊
    盜行為之實行，罪證明確，被告犯行洵堪認定。
二、核被告丁○○所為，係犯刑法第三百二十條第一項、第三項之竊盜未遂罪。又被
    告竊盜未遂應依刑法第二十六條前段規定減輕其刑。爰審酌被告之品行、犯罪動
    機、目的、手段、所生之危害及犯罪後否認犯行等一切情狀，量處如主文所示之
    刑。末查被告前未曾受任何有期徒刑以上刑之宣告，有臺灣屏東地方法院檢察署
    刑案資料查註紀錄表一紙附卷可憑，經此教訓，自當知所警惕而無虞再犯，本院
    綜核各情認上開有期徒刑之宣告，已足策其自新，所宣告之刑，以暫不執行為適
    當，併依法諭知緩刑二年，用啟向上。至被告用以行竊之鑰匙一把，係被告所有
    ，業據其供承在卷，然未據扣案，且無證據證明現尚存在，爰不併予宣告沒收。
據上論斷，應依刑事訴訟法第二百九十九條第一項前段、刑法第三百二十條第一項、
第三項、第二十六條前段、第七十四條第一款、罰金罰鍰提高標準條例第一條前段，
判決如主文。
本案經檢察官蔡榮龍到庭執行職務。
中      華      民      國     八十九     年      十一    月     十     日
                                      臺灣屏東地方法院刑事第二庭
                                                 法  官  林昌義
右正本證明與原本無異。
對於本判決如有不服應於收受送達後十日內向本院提出上訴書狀上訴於台灣高等法院
高雄分院並按他造當事人之人數附具繕本。
                                                 書記官  丁廣飛
中      華      民      國     八十九     年      十一    月     十     日
附錄論罪科刑法條
刑法第三百二十條
意圖為自己或第三人不法之所有，而竊取他人之動產者，為竊盜罪，處五年以下有期
徒刑、拘役或五百元以下罰金。
意圖為自己或第三人不法之利益，而竊佔他人之不動產者，依前項之規定處斷。
前二項之未遂犯罰之。


司法院資訊處製作；財團法人民間司法改革基金會備份。
